【裁判字號】    98,訴,1979
【裁判日期】    990324
【裁判案由】    偽造有價證券
【裁判全文】
臺灣臺北地方法院刑事判決              98年度訴字第1979號
公  訴  人  臺灣臺北地方法院檢察署檢察官
被      告  乙○○
選任辯護人  郭憲文律師
上列被告因偽造有價證券案件，經檢察官提起公訴（97年度偵續
字第759號），本院判決如下：
    主  文
乙○○意圖供行使之用，而偽造有價證券，處有期徒刑年陸月
，偽造如附表壹之支票壹紙沒收。
    事  實
一、乙○○係址設臺北市○○區○○路1段200號10樓邱富建設股
    份有限公司（下稱邱富公司）之業務經理（於民國96年7月4
    日離職），為從事業務之人。甲○○○（原名「邱鏡溶」，
    於95年4月11日改名為甲○○○）則係邱富公司之負責人。
    甲○○○在華泰商業銀行（下稱華泰商銀）開設支存191-8
    號支票存款帳戶，以該帳戶之支票支付邱富公司相關業務支
    出，支票本平時由甲○○○保管，如需開支時則交由乙○○
    填寫發票日期、支票金額後再由甲○○○用印。詎乙○○竟
    意圖為自己不法之所有，基於侵占之犯意，於95年3月15日
    ，先利用其業務上向甲○○○領取華泰商銀票號AA0000000
    至AA0000000號空白支票本（係甲○○○於95年2月6日委託
    乙○○向華泰商銀請領）填寫支票之機會，填寫AA0000000
    至AA0000000之支票交付甲○○○，並暗中撕下其中
    AA0000000號之空白支票1紙而侵占入己。其後即意圖供行使
    之用，基於偽造支票之犯意，再於95年6月9日，利用甲○○
    ○交付印鑑章，委託其代領華泰銀行0000000至0000000號支
    票之機會，未經甲○○○同意，在上開侵占之AA0000000號
    空白支票發票人簽章欄內盜蓋甲○○○之印鑑章，並填寫發
    票日為96年5月16日，票款為新臺幣（下同）685,000元，而
    偽造上開支票（下稱系爭支票，詳如附表一）。嗣乙○○於
    96年9月11日，持系爭支票至其不知情之大學同學王俊仁及
    其妻徐無雙位在臺南市○區○○○街36巷20號之住處，委託
    王俊仁代將系爭支票兌現，王俊仁即於96年9月14日將系爭
    支票存入徐無雙臺灣土地銀行安平分行000000000000號帳戶
    內，並於96年9月15日兌現而據以行使。甲○○○始循線查
    悉上情。
二、案經甲○○○訴由臺灣臺北地方法院檢察署檢察官偵查起訴
    。
    理  由
甲、程序部分：
一、按被告以外之人於審判外之言詞或書面陳述，除法律有規定
    者外，不得作為證據。又被告以外之人於審判外之陳述，雖
    不符前4條之規定，而經當事人於審判程序同意作為證據，
    法院審酌該言詞陳述或書面陳述作成時之情況，認為適當者
    ，亦得為證據。當事人、代理人或辯護人於法院調查證據時
    ，知有第159條第1項不得為證據之情形，而未於言詞辯論終
    結前聲明異議者，視為有前項之同意。刑事訴訟法第159條
    第1項、第159條之5定有明文。
二、查王俊仁、徐無雙之警詢及檢察官訊問筆錄、林鴻坤之檢察
    官訊問筆錄；本院函詢之華泰商業銀行萬華分行99年1月12
    日（99）華泰總萬華字第00278號函及所附之印鑑卡2紙、領
    取支票簿登記簿1紙及支票領取證8份、收據1紙、系爭支票
    及支票存根、華泰商業銀行98年9月2日98華泰總萬華字第
    08039號函、97年6月10日（97）華泰總萬華字第04735號函
    及往來明細、土地登記第二類謄本（地號全部）汐止市○○
    段橫科小段495-5地號各1份，均為被告乙○○以外之人於審
    判外之言詞及書面陳述，惟被告及檢察官於本院審理時同意
    作為證據，或未於言詞辯論終結前聲明異議而視為有前項之
    同意，本院揆諸前開法條規定，並審酌前開言詞及書面陳述
    作成時之情況，認為適當，自得作為證據，合先敘明。
乙、實體部分：
一、訊據被告矢口否認有何業務侵占及偽造有價證券並進而行使
    之犯行，辯稱：系爭支票係告訴人甲○○○前欲出售汐止市
    ○○段橫科小段495之5土地時，委託「翁火土」居中處理之
    費用，乃於95年3月15日所開立，由被告填寫內容後交由告
    訴人親自用印，但不清楚為何上面會蓋印「甲○○○」之印
    鑑章，支票存根之記載係屬誤寫，後來「翁火土」嫌票期太
    長，被告自己代墊費用給「翁火土」，後來告訴人認「翁火
    土」未將事情處理好，不願意給錢，被告也未告知告訴人上
    開代墊情事，怕告訴人不付錢，才請王俊仁、徐無雙代為兌
    現云云。經查：
    (一)被告原係址設臺北市○○區○○路1段200號10樓邱富公司
      之業務經理（於96年7月4日離職），告訴人（原名「邱鏡
      溶」，於95年4月11日改名為甲○○○）係邱富公司之負
      責人。告訴人在華泰商業銀行開設支存191- 8號支票存款
      帳戶，以該帳戶之支票支付邱富公司相關業務支出，支票
      本平時由告訴人保管，如需開支時則交由被告填寫發票日
      期、支票金額後再由告訴人用印。如告訴人支票本用完後
      尚需繼續使用時，也會委託被告至華泰銀行代為領取。華
      泰商銀票號AA0000000至AA0000000號空白支票本係95年2
      月6日由被告簽名代為領取，於95年3月15日開立填寫
      AA0000000至AA0000000之支票，AA0000000號支票存根由
      被告親自填載「日期：95年3月15日」、「受款人：雜支
      」、「支出：1260」等記載。於被告離職後之96 年9月11
      日，被告持其親自填載發票日為96年5月16日，票款為
      685,000元，其上並蓋印「甲○○○」印鑑章之AA0000000
      號系爭支票，至其大學同學王俊仁及其妻徐無雙位在臺南
      市○區○○○街36巷20號之住處，委託王俊仁代將系爭支
      票兌現，王俊仁即於96年9月14日將系爭支票存入徐無雙
      臺灣土地銀行安平分行000000000000號帳戶內，並於96年
      9月15日兌現之事實，業據甲○○○於本院99年1月20日審
      理時具結證述明確（本院卷第38至42頁），核與王俊仁、
      徐無雙於警詢及檢察官訊問時陳述相符（他卷第22至23頁
      、偵卷第13至14頁、偵續卷第6至11頁），並有本院函詢
      之華泰商業銀行萬華分行99年1月12日（99）華泰總萬華
      字第00278號函及所附之印鑑卡2紙、領取支票簿登記簿1
      紙及支票領取證8份（本院卷第23之1至23之6頁）、收據1
      紙（偵續卷第11頁）、系爭支票及支票存根（他卷第3至5
      頁）、華泰商業銀行98年9月2日98華泰總萬華字第08039
      號函（偵續卷第31至32頁）、97年6月10日（97）華泰總
      萬華字第04735號函及往來明細（偵卷第24至50頁）各1份
      在卷可考，復為被告所不否認，堪以認定。
    (二)被告未經告訴人同意而侵占並偽造系爭支票進而行使：
      1.告訴人於本院99年1月20日審理時具結證稱：系爭支票
        並非其所開立，也未在系爭支票上蓋印其「甲○○○」
        之印鑑章，且先前沒有看過系爭支票（本院卷第39、41
        頁）等語，是告訴人明確指出系爭支票未經其所同意而
        開立等情。
      2.觀諸系爭支票之存根聯（他卷第3頁），由被告親自記
        載之「日期：95年3月15日」、「受款人：雜支」、「
        支出：1260」，與系爭支票（他卷第3頁）其上被告親
        自記載之「發票日期：96年5月16日」、「金額：
        685,000元」相較，無論日期、金額均迥異，非但時間
        差距年餘，金額更差了500多倍，且各數字間並無任何
        相似之處，實在很難想像此係「一時誤載」所致。況且
        系爭支票之金額並非小數目，依照常理應會特別仔細核
        對填寫，但被告卻單就有爭議之系爭支票發生「誤載」
        之事，益啟人疑竇。
      3.再者，被告雖然堅稱系爭支票上之印鑑章係告訴人於95
        年3月15日所親自蓋印云云。惟系爭支票上所蓋印之印
        鑑章為「甲○○○」，然於95年3月15日時，告訴人華
        泰銀行上開帳戶所使用之印鑑章仍為「邱鏡溶印」，迄
        告訴人於95年4月11日更名為「甲○○○」，始於95年4
        月13日將上開帳戶之印鑑章也隨之變更為「甲○○○」
        ，有華泰銀行支存191-8帳戶印鑑卡2張（本院卷第23之
        2頁）附卷可考。則告訴人於95年3月15日時根本尚未更
        名，也還沒有變更印鑑，如何能於當時即以「甲○○○
        」之印鑑章蓋印其上，實與常情相違。更何況系爭支票
        之前之AA0000000至AA0000000號3張支票，均於95年3月
        15日交易，應係同日所一併開立，也都在同日兌現（見
        偵卷第30頁），而能兌現的前提係其上蓋印當時之印鑑
        章即「邱鏡溶印」。果系爭支票亦係同日開立，蓋印之
        印鑑章卻有「邱鏡溶印」與「甲○○○」之不同，而被
        告卻未發覺有異，乃殊難想像之事。由此可知，系爭支
        票應非於95年3月15日所開立、蓋印，而係於95年4月13
        日即告訴人變更印鑑章為「甲○○○」後，始蓋印「甲
        ○○○」之印鑑於其上乙情。
      4.至於被告是否有機會取得告訴人印鑑章部分，告訴人於
        本院審理時具結指稱：印鑑平常由告訴人自己保管，要
        領取支票本時才會交給被告，支票本均為被告所領取，
        有時被告以其姓名簽章，有時蓋告訴人之印鑑章，也有
        時會簽告訴人的名字（本院卷第38至39頁）等語，指稱
        其華泰銀行之支票本均由被告領取，有時會將印鑑章交
        給被告去領取支票本乙情。而被告於本院同日審理時亦
        供稱：「（問：【提示華泰銀行支票領取簿】這上面除
        你4個簽名外，上面的蓋章是何人領取的？）可能是告
        訴人自己去領的，有可能是他開車載我去，拿印章給我
        讓我去領的，告訴人不會讓他的印章離開他的視線。」
        （本院卷第44頁）等語，是其亦自承領取支票本時蓋印
        印鑑章部分，有可能係被告拿印鑑章去蓋印領取之情。
        再觀諸華泰銀行領取支票簿登記簿（本院卷第23之3頁
        ）所示，其中95年2月6日（支票號碼0000000至804770
        號
        ）、95年8月4日（支票號碼0000000至0000000號）、95
        年11月10日（支票號碼0000000至0000000號）、96年3
        月23日（支票號碼0000000至0000000號）領取人簽章欄
        中或簽「乙○○」或簽「葉」，95年4月13日（支票號
        碼0000000至0000000號）、95年6月9日（支票號碼
        0000000至0000000號）則分別在領取人簽章欄中蓋印「
        邱鏡溶印」、「甲○○○」，至95年9月8日（支票號碼
        0000000至0000000號）領取人簽章欄則簽有「甲○○○
        」字樣（惟告訴人否認係其所簽，見本院卷第38頁），
        可以見得上開支票簿大部分均為被告簽名領取，且確實
        有2次蓋印印鑑章領取，而與告訴人之指述及被告上開
        供述情節相符，則被告於95年6月9日時，確實有機會持
        告訴人之印鑑章去領取支票號碼0000000至0000000號支
        票簿，而於斯時，也確實有機會使用告訴人「甲○○○
        」之印鑑章，亦可認定。
      5.況徐無雙於97年1月7日警詢時供稱：「據我先生說乙○
        ○於95年間就持該張支票要請他換取現金，因當時沒有
        那麼多現金，因此乙○○於該張支票到期後才來請我們
        幫忙兌現。」（他卷第23頁）王俊仁於97年5月23日檢
        察官訊問時亦具結證稱：「被告95年有說要跟我調現金
        685,000元，但是不是這張票我不確定，我也沒有現金
        可以調給他，96年他拿票給我時有跟我提過告訴人。」
        （偵卷第14頁）等語，亦可見系爭支票於95年間應已填
        載完成，並被告本欲持以向王俊仁調現無誤。
      6.至於被告所辯稱之「翁火土」之人，經檢察官調閱「翁
        火土」之戶籍資料，該資料並不存在，有法務部戶役政
        連結作業系統1紙（偵卷第52頁）在卷可查。再者林鴻
        坤向告訴人購得汐止市○○段橫科小段495之5土地，並
        未透過「翁火土」，也不認識「翁火土」之人，復未看
        過系爭支票等情，業據其於98年8月25日檢察官訊問時
        具結證稱（偵續卷第21頁）明確，並有土地登記第二類
        謄本（地號全部）汐止市○○段橫科小段495-5地號（
        本院卷第26頁）1份在卷可憑。是被告所指稱之「翁火
        土」處理費用云云，難以證實。況依被告供稱因開立票
        期過長，「翁火土」要求現金支付，而邱富公司無錢支
        付，被告始先湊錢分數次共計交付400,000餘元給「翁
        火土」並拿回支票，且怕公司跳票所以遲至到期日後4
        個月才兌現（他卷第21頁、偵卷第7頁）等情觀之，既
        然是「邱富公司土地處理的費用」，且「事情尚未處理
        完」，居然會先「交付費用之支票」，被告身為業務經
        理，竟願意「先行湊錢代墊」，且所代墊之錢和票面金
        額也不相符，差距有全額之三分之一之多，「翁火土」
        竟未曾計較而返還支票，這樣的情節實在是難以想像，
        也和一般交易常情不合，而難以採信。
      7.綜上所述，被告雖然辯稱係告訴人同意而開立系爭支票
        ，惟經告訴人明確否認，且被告所稱之開票原因亦無法
        證明，再者系爭支票之存根聯記載與系爭支票記載無論
        時間、金額均不相符，蓋印之印章亦非被告所稱開票時
        所使用之印鑑章，是可認系爭支票確非經告訴人同意而
        開立，則被告未經告訴人同意而撕取系爭支票，並伺機
        盜印告訴人之印鑑章而偽造系爭支票，再交由不知情之
        王俊仁、徐無雙存入徐無雙之帳戶內進而行使，均可認
        定。本案事證明確，被告犯行堪以認定，應依法論科。
      8.至公訴意旨認被告係於95年2月6日向華泰銀行領取支票
        時趁機盜蓋甲○○○之印鑑章，與本院上開認定犯罪時
        間固有不同，惟所指犯行同一，不生影響，由本院予以
        更正，附此說明。
二、論罪科刑之理由：
    (一)刑法於民國94年2月2日修正公布，並於被告業務侵占及偽
      造有價證券行為後之95年7月1日施行。按行為後法律有變
      更者，適用行為時之法律，但行為後之法律有利於行為人
      者，適用最有利於行為人之法律，現行刑法第2條第1項定
      有明文。此條係規範行為後法律變更所生新舊法律比較適
      用之準據法，是刑法第2條第1項本身雖經修正，但無比較
      新舊法適用之問題，應一律適用裁判時之現行刑法第2條
      第1項之規定，為「從舊從輕」之比較，最高法院95年第8
      次刑事庭會議決議意旨可資參照。本件新舊法比較結果，
      均應整體適用修正前刑法之規定（內容詳如附表二所示）
      。
    (二)核被告所為，係犯刑法第336條第2項之業務侵占罪及同法
      第201條之意圖供行使之用，而偽造支票罪。被告盜蓋告
      訴人印鑑為偽造系爭支票之部分犯行，被告偽造支票後進
      而行使，其低度之行使行為為高度之偽造行為所吸收，均
      不另論罪。
    (三)又被告利用不知情之王俊仁、徐無雙將系爭支票存入徐無
      雙帳戶內而據以行使，為間接正犯。被告偽造有價證券後
      ，利用不知情之人兌現而行使，其行使偽造有價證券本身
      即有詐欺性質，不另論以詐欺罪。
    (四)被告業務侵占系爭空白支票之目的，即在於事後伺機盜蓋
      告訴人之印鑑章而偽造系爭支票，進而行使，是其上開所
      犯業務侵占與偽造支票2罪間，有手段目的之牽連關係，
      應從一重論以偽造支票罪。
    (五)至被告自告訴人處取得支票本後撕取1紙侵占入己，此部
      分所涉刑法第336條第2項之業務侵占罪，公訴意旨雖未提
      及，然此部分既與已起訴之偽造有價證券罪有牽連犯之裁
      判上一罪關係，並經本院於99年3月5日審理時告知罪名（
      本院卷第63頁），使當事人有辯論機會，本院自應併予審
      理，附此說明。
    (六)爰審酌被告並無前科，有臺灣高等法院被告前案紀錄表1
      份附卷可考，其身為邱富公司之業務經理，受當時負責人
      即告訴人之信賴而委由其填載支票，並交付印鑑章供其領
      取支票本，被告竟利用開立支票之機會撕取支票侵占入己
      ，並利用領取支票本之機會盜蓋印鑑章而偽造系爭支票，
      且交由不知情之友人王俊仁、徐無雙夫妻行使，造成告訴
      人受有損失，及犯後否認犯罪，飾詞狡辯，態度惡劣，且
      迄今未與告訴人達成和解或為何賠償等犯罪之動機、目的
      、手段及造成之損害等一切情狀，量處如主文所示之刑。
    (七)末被告偽造如附表一所示之支票，應依刑法第205條規定
      沒收。
三、據上論斷，應依刑事訴訟法第299條第1項前段，刑法第2條
    第1項前段、第201條第1項、第336條第2項、第205條、修正
    前刑法第55條，刑法施行法第1條之1，判決如主文。
本案經檢察官郭力菁到庭執行職務。
中    華    民    國    99    年    3     月    24    日
                  刑事第十三庭  審判長法  官  許泰誠

                                      法  官  林瑋桓
                                      法  官  李貞瑩
以上正本證明與原本無異。
如不服本判決應於收受送達後10日內向本院提出上訴書狀，並應
敘述具體理由；其未敘述上訴理由者，應於上訴期間屆滿後20日
內向本院補提理由書（均須按他造當事人之人數附繕本）「切勿
逕送上級法院」。
                                      書記官  陳鳳瀴
中    華    民    國    99    年    3     月    24    日
附錄本案論罪科刑法條全文
中華民國刑法第336條（公務公益侵占罪、業務侵占罪）
對於公務上或因公益所持有之物，犯前條第 1 項之罪者，處 1
年以上 7 年以下有期徒刑，得併科 5 千元以下罰金。
對於業務上所持有之物，犯前條第 1 項之罪者，處 6 月以上
5 年以下有期徒刑，得併科 3 千元以下罰金。
前二項之未遂犯罰之。
中華民國刑法第201條（有價證券之偽造變造與行使罪）
意圖供行使之用，而偽造、變造公債票、公司股票或其他有價證
券者，處3 年以上 10 年以下有期徒刑，得併科 3 千元以下罰
金。
行使偽造、變造之公債票、公司股票或其他有價證券，或意圖供
行使之用，而收集或交付於人者，處 1 年以上 7 年以下有期徒
刑，得併科 3 千元以下罰金。
附表一  偽造之支票
┌──────┬──────┬──────┬───────┬───────┐
│支票號碼    │付款人      │發票人      │發票日期      │金額          │
├──────┼──────┼──────┼───────┼───────┤
│AA0000000   │華泰商業銀行│甲○○○    │96年5月16日   │685,000元     │
│            │萬華分行    │（盜蓋邱大平│              │              │
│            │            │一之印鑑1枚 │              │              │
│            │            │）          │              │              │
└──────┴──────┴──────┴───────┴───────┘
附表二
┌────────┬────────┬────────┬────────┐
│法        條    │修正前規定      │修正後規定      │新舊法之適用    │
├────────┼────────┼────────┼────────┤
│刑法第55條      │犯一罪而其方法或│已刪除          │(一)適用舊法。    │
│牽連犯          │結果之行為犯他罪│                │(二)本件被告業務侵│
│【全部行為在修正│名者，從一重處斷│                │占之犯行，其目的│
│前】            │。              │                │在於偽造支票進而│
│                │                │                │行使，其間，顯有│
│                │                │                │手段、目的之牽連│
│                │                │                │關係，依修正前刑│
│                │                │                │法第55條後段規定│
│                │                │                │，應從一重處斷，│
│                │                │                │於適用新法時應分│
│                │                │                │論併罰，修正後刑│
│                │                │                │法之規定並非較有│
│                │                │                │利於被告，依刑法│
│                │                │                │第2條第1項前段規│
│                │                │                │定，仍應適用修正│
│                │                │                │前刑法第55條後段│
│                │                │                │規定，從一較重之│
│                │                │                │偽造支票罪論處。│
├────────┼────────┼────────┼────────┤
│刑法第201條第1項│刑法第33條第5款 │刑法第33條第5款 │(一)適用舊法。    │
│、第336條第2項法│規定：「罰金：1 │規定：「罰金：新│(二)本案被告所犯刑│
│定本刑關於罰金刑│元以上。」      │台幣1,000元以上 │法第201條第1項偽│
│最低額部分：刑法│                │，以百元計算之。│造支票罪及第336 │
│第33條第5款     │                │」              │條第2項之業務侵 │
│                │                │                │占罪，為刑法分則│
│                │                │                │編未修正之條文而│
│                │                │                │定有罰金刑（均銀│
│                │                │                │元3,000元以下） │
│                │                │                │者，其法定刑罰金│
│                │                │                │最低額部分，經比│
│                │                │                │較新舊法結果，修│
│                │                │                │正後刑法第33條第│
│                │                │                │5款所定罰金最低 │
│                │                │                │額較舊法所定罰金│
│                │                │                │最低額為重，自以│
│                │                │                │修正前刑法較有利│
│                │                │                │於被告。        │
├────────┼────────┼────────┼────────┤
│刑法第201條第1項│1.罰金罰鍰提高標│刑法施行法第1 條│查刑法第201條第 │
│、第336條第2項法│  準條例第1 條前│之1 規定：「中華│1項、第336條第2 │
│定本刑關於罰金刑│  段規定：「依法│民國94年1 月7 日│項規定自72年6月 │
│貨幣單位部分    │  律應處罰金、罰│刑法修正施行後，│26 日迄今未修正 │
│                │  鍰者，就其原定│刑法分則編所定罰│，其罰金之法定刑│
│                │  數額得提高為2 │金之貨幣單位為新│均為「3,000元」 │
│                │  倍至10倍。」  │臺幣。94年1 月7 │（貨幣單位均為「│
│                │2.現行法規所定貨│日刑法修正時，刑│銀元」），依罰金│
│                │  幣單位折算新臺│法分則編未修正之│罰鍰提高標準條例│
│                │  幣條例第2條規 │條文定有罰金者，│第1條前段規定罰 │
│                │  定：「現行法規│自94年1 月7 日刑│金刑提高10倍，再│
│                │  所定金額之貨幣│法修正施行後，就│依現行法規所定貨│
│                │  單位為圓、銀元│其所定數額提高為│幣單位折算新臺幣│
│                │  或元者，以新臺│30倍。但72年6 月│條例規定折算，即│
│                │  幣元之3倍折算 │26日至94年1 月7 │均為新臺幣「    │
│                │  之。」        │日新增或修正之條│90,000元」。又於│
│                │                │文，就其所定數額│刑法施行法第1條 │
│                │                │提高為3 倍。」  │之1施行日（即95 │
│                │                │                │年7月1日）後，刑│
│                │                │                │法分則所定罰金之│
│                │                │                │貨幣單位改為「新│
│                │                │                │臺幣」，就其所定│
│                │                │                │數額提高30倍，罰│
│                │                │                │金額度亦均為新臺│
│                │                │                │幣「90,000元」，│
│                │                │                │是刑法施行法第1 │
│                │                │                │條之1施行後，罰 │
│                │                │                │金刑貨幣單位雖有│
│                │                │                │「新臺幣」之更易│
│                │                │                │，惟適用結果之罰│
│                │                │                │金額度則無二致，│
│                │                │                │就罰金法定刑提高│
│                │                │                │之「刑罰權規範內│
│                │                │                │容」並無利或不利│
│                │                │                │之變更，另揆諸刑│
│                │                │                │法施行法第1條之1│
│                │                │                │之立法說明，該條│
│                │                │                │文第2項係「考量 │
│                │                │                │新修正之刑法施行│
│                │                │                │後，不再適用『現│
│                │                │                │行法規所定貨幣單│
│                │                │                │位折算新臺幣條例│
│                │                │                │』，為使罰金數額│
│                │                │                │趨於一致，避免衍│
│                │                │                │生新舊法比較適用│
│                │                │                │問題，以緩和實務│
│                │                │                │適用法律之衝擊之│
│                │                │                │前提下，規定第二│
│                │                │                │項如上」，顯見刑│
│                │                │                │法施行法第1條之1│
│                │                │                │第2項增訂後，自 │
│                │                │                │無再與「現行法規│
│                │                │                │所定貨幣單位折算│
│                │                │                │新臺幣條例」、「│
│                │                │                │罰金罰鍰提高標準│
│                │                │                │條例」比較新舊法│
│                │                │                │適用之必要（參照│
│                │                │                │最高法院96年度台│
│                │                │                │上字第1464號判決│
│                │                │                │）。            │
└────────┴────────┴────────┴────────┘

司法院資訊處製作；財團法人民間司法改革基金會備份。
